【裁判字號】    97,交聲,1565
【裁判日期】    980331
【裁判案由】    違反道路交通管理處罰條例聲明異議
【裁判全文】
臺灣士林地方法院交通事件裁定        97年度交聲字第1565號
    原處分機關  交通部公路總局臺北區監理所基隆監理站
    異  議  人
    即受處分人  甲○○
上列受處分人因違反道路交通管理處罰條例案件，對於原處分機
關交通部公路總局臺北區監理所基隆監理站中華民國97年10月24
日所為之處分（基監字第裁42－AEW949814 號）聲明異議，本院
裁定如下：
    主    文
異議駁回。
    理    由
一、按汽車駕駛人，行經有燈光號誌管制之交岔路口紅燈右轉者
    ，處新臺幣（下同）600 元以上1 千800 元以下罰鍰，並記
    違規點數3 點，道路交通管理處罰條例第53條第2 項、第63
    條第1 項第3 款，分別定有明文。又違反道路交通管理處罰
    條例第53條第1 項事件，期限內繳納罰鍰或聽候裁決者，處
    900 元罰鍰，亦為違反道路交通管理事件統一裁罰基準及處
    理細則第2 條第2 項之裁罰基準表所明定。
二、本件異議人即受處分人甲○○於民國97年9 月10日17時14分
    ，駕駛車號W7-5733 號自用小客車，在臺北市○○○路○ 段
    61巷口，經臺北市政府警察局南港分局員警舉發有「紅燈右
    轉（東往北）」之違規，受處分人於應到案日期前申訴，經
    原處分機關交通部公路總局臺北區監理所基隆監理站審認結
    果，仍認有上開違規，而依道路交通管理處罰條例第53條第
    2 項、第63條等規定，裁處受處分人900 元罰鍰，並記違規
    點數3 點等情，有卷附臺北市政府警察局舉發違反道路交通
    管理事件通知單（北市警交字第AEW949814 號）、交通部公
    路總局臺北區監理所基隆監理站97年10月24日裁決書（基監
    字第裁42－AEW949814 號）可稽。
三、受處分人異議意旨略以：伊於97年9 月10日17時許，駕駛車
    號W7-5733 號自用小客車行經臺北市○○○路○ 段61巷口，
    從研究院路2 段61巷右轉到研究院路2 段上，伊右轉時是綠
    燈，一右轉後就遇到證人黃員警，伊以為是例行檢查，可是
    員警說伊未禮讓行人，伊在舉發單上簽名時並沒有仔細看違
    規事實，回到家看時才知道是舉發伊紅燈右轉，但伊並無該
    違規云云。
四、訊據受處分人自承於97年9 月10日17時許，駕駛車號W7-573
    3 號自用小客車，從臺北市○○○路○ 段61巷右轉到研究院
    路2 段，惟矢口否認有何紅燈右轉之違規行為。經查：
(一)、關於本件受處分人受舉發經過，業據證人即舉發員警臺北市
    政府警察局南港分局員警乙○○於本院調查中具結證稱：伊
    於97年9 月10日17至19時，在研究院路2 段附近執行交整勤
    務，大約17時14分，伊看到有輛W7─5733號自用小客車沿研
    究院路2 段61巷口紅燈右轉至研究院路2 段，伊當時是站在
    研究院路2 段上即駕駛人右轉過來後不到10公尺的位置，伊
    就予以攔停舉發，攔停後伊告訴駕駛人即在庭的受處分人，
    違規事實是紅燈右轉，受處分人說為何別人都不開單只勸導
    ，但伊還是給她開單，並拿給受處分人簽名，受處分人也有
    簽收；本件伊是目視違規而舉發，違規時間17時14分伊是看
    自己的手錶，後來伊再去調出路口的監視錄影機，畫面上顯
    示的車型、顏色與伊當天所攔停的車輛也是相同的，在受處
    分人提出申訴而警局回函答覆時，就有檢附翻拍相片給受處
    分人；案發當天伊擔服17時至19時勤務，只有攔停這臺紅燈
    右轉的違規車輛，且只有開出這張罰單，所以伊可以確定監
    視錄影畫面內的車即為本案違規車輛，但因為翻拍相片所顯
    示的時間是監視錄影機內的時間，該時間與伊的手錶相差約
    1 、2 分，所以翻拍相片所顯示的時間是17時11分等語（見
    本院98年2 月26日訊問筆錄），並有卷附違規路口監視錄影
    機翻拍相片（經本院當庭勘驗結果：(1)、監視錄影畫面顯示
    ，路口紅燈時，1 輛接近白色的自用小客車紅燈右轉後停下
    ；(2)、第1 張翻拍相片顯示：17：11：12，路口號誌為紅燈
    ；(3)、第2 張翻拍相片顯示：17：11：15，一輛接近白色的
    自用小客車，於紅燈時行駛在道路上。見本院98年2 月26日
    勘驗筆錄）、臺北市政府警察局南港分局98年3 月12日北市
    警南分督字第098302301000號函及所檢附之員警工作記錄簿
    、勤務分配表（顯示證人乙○○確於97年9 月10日17至19時
    ，擔服中央研究院前交通疏導勤務，且於服勤期間僅舉發本
    案交通違規1 件）可佐。按證人乃原處分機關舉發受處分人
    有前述違規行為之原證人，並到庭具結擔保其供述之真實性
    ，且在負擔偽證罪之心理處罰狀態下，證述受處分人經認定
    違規及舉發之經過，依卷存證據資料並無任何積極證據足資
    證明證人上述證述係屬虛偽，亦無足以令人顯信證人之證述
    為不可採之品格證據或前科證據存在，其證言應有相當之可
    信性；受處分人雖提出車號W7-5733 號自用小客車之行照影
    本1 紙，主張其所駕駛之車輛為銀色，且其受舉發之違規時
    間17時14分與監視錄影機翻拍相片所顯示之時間有異，而質
    疑監視錄影機所拍攝之違規車輛並非其所駕駛之車輛云云，
    惟查，上揭監視錄影機翻拍相片雖因拍攝角度及效果問題，
    未能清楚顯示違規車輛之車號，且僅得辨識車身顏色接近白
    色，違規時間則顯示為17時11分，然與受處分人所駕駛W7-5
    733 號自用小客車之車身顏色銀色及受舉發違規時間17時14
    分，均極為接近，且受處分人自承於案發當日17時許通過違
    規路口並遭證人攔停，而證人如前述於案發當日亦僅舉發本
    案1 件違規等情，堪信證人於案發當日所攔停舉發及監視錄
    影機所拍攝之違規車輛，即係受處分人所駕駛之W7-5733 號
    自用小客車無疑，上揭監視錄影機翻拍相片之色差及時差問
    題，尚不足遽認證人之證言為不可信。
(二)、綜上，受處分人辯稱無紅燈右轉之違規，洵無可採。
五、本件受處分人駕車行經有燈光號誌管制之交岔路口紅燈右轉
    ，舉發機關依法舉發，原處分機關依道路交通管理處罰條例
    第53條第2 項、第63條第1 項第3 款，及違反道路交通管理
    事件統一裁罰基準及處理細則、裁罰基準表等規定，裁處受
    處分人900 元罰鍰，並記違規點數3 點，均屬有據。本件受
    處分人之聲明異議，為無理由，應予駁回。
六、據上論斷，依道路交通案件處理辦法第19條，裁定如主文。
中    華    民    國    98    年    3    月     31    日
                  交通法庭  法  官  孫  曉  青
以上正本證明與原本無異。
如不服本裁定應於送達後5 日內向本院提出抗告狀。
                            書記官  李  佳  穎
中    華    民    國    98    年    3    月     31    日


司法院資訊處製作；財團法人民間司法改革基金會備份。
